臺灣板橋地方法院刑事判決　　　　　　　96年度訴字第3415號
公　訴　人　臺灣板橋地方法院檢察署檢察官
被　　　告　甲○
上列被告因違反毒品危害防制條例案件，經檢察官提起公訴（96
年度毒偵字第5370號），被告於本院準備程序中就被訴之事實為
有罪之陳述，經本院合議庭裁定由受命法官獨任進行簡式審判程
序審理，判決如下：
    主  文
甲○施用第一級毒品，累犯，處有期徒刑拾月。
扣案第一級毒品海洛因壹小包（驗餘淨重零點零捌公克）沒收銷
燬之；上開海洛因之外包裝袋壹個沒收之。
    事實及理由
壹、程序方面
    刑事訴訟法第二百七十三條之一第一項規定除被告所犯為死
    刑、無期徒刑、最輕本刑為三年以上有期徒刑之罪、或高等
    法院管轄第一審案件者外，於審判期日前之程序進行中，被
    告先就被訴事實為有罪之陳述時，審判長得告知被告簡式審
    判程序之旨，並聽取當事人、代理人、辯護人及輔佐人之意
    見後，裁定進行簡式審判程序。查本案被告甲○被訴違反毒
    品危害防制條例案件，非前開不得進行簡式審判程序之案件
    ，經被告於本院審理時就被訴之事實為有罪之陳述，且經本
    院告知被告簡式審判程序之旨，聽取被告及檢察官之意見後
    ，爰依刑事訴訟法第二百七十三條之一第一項規定裁定改依
    簡式審判程序審判之，先予敘明。
貳、實體方面
一、本件犯罪事實：
  (一)甲○前有違反肅清煙毒條例、麻醉藥品管理條例、毒品危害
    防制條例、偽造文書、恐嚇等前科，復於民國九十一年間因
    施用毒品案件，經本院以九十一年度毒聲字第一二九號裁定
    令入勒借處所觀察、勒戒後，認有繼續施用毒品傾向，又經
    本院以九十一年度毒聲字第三六一號裁定令入戒治處所施以
    強制戒治，於九十二年一月三十日強制戒治期滿執行完畢，
    並經臺灣板橋地方法院檢察署檢察官於九十二年二月二十七
    日以九十二年度戒毒偵字第六九號為不起訴處分確定。又於
    九十三年間因施用毒品案件，經本院以九十三年度訴字第一
    九０五號判決判處有期徒刑一年確定；復因違反槍砲彈藥刀
    械管制條例案件，經本院以九十三年度簡字第五二四五號判
    決判處有期徒刑四月，併科罰金新臺幣二萬元確定；再因竊
    盜案件，經本院以九十三年度易字第一○九二號判決判處有
    期徒刑一年，嗣經臺灣高等法院以九十四年度上易字第三０
    四號判決上訴駁回而確定，上開三罪經本院於九十四年七月
    四日以九十四年度聲字第五八五號裁定應執行有期徒刑二年
    ，併科罰金新臺幣二萬元確定，於九十五年十月二十七日假
    釋出監，所餘刑期付保護管束，迄九十六年三月二十九日保
    護管束期滿假釋未經撤銷，未執行之刑以已執行完畢論。
  (二)詎甲○猶未悛悔警惕，明知海洛因係毒品危害防制條例所列
    之第一級毒品，不得施用及持有，仍於強制戒治執行完畢釋
    放後五年內，基於施用第一級毒品海洛因之犯意，於九十六
    年七月十五日上午十時許，在臺北縣板橋市○○街三十九之
    二號住處，以針筒將海洛因摻水注射入體內之方式施用海洛
    因一次，嗣於同日下午四時五十分許，在臺北縣三重市○○
    ○路一九四號前為警查獲，並扣得甲○所有供己施用之海洛
    因一小包（淨重零點一公克，驗餘淨重零點零八公克）。
  (三)案經臺北縣政府警察局三重分局報告臺灣板橋地方法院檢察
    署檢察官偵查起訴。
二、本件證據：
  (一)被告甲○於偵查、本院準備程序及審理時之自白。
  (二)卷附臺北縣政府警察局三重分局查獲毒品案件被移送者姓名
    代碼對照表、臺灣檢驗科技股份有限公司九十六年七月二十
    七日濫用藥物尿液檢驗報告、濫用藥物檢驗報告、臺灣高等
    法院被告前案紀錄表各一份。
  (三)扣案海洛因一小包（淨重零點一公克，驗餘淨重零點零八公
    克）。
三、論罪科刑之法律適用：
  (一)核被告甲○所為，係犯毒品危害防制條例第十條第一項之施
    用第一級毒品罪。其施用第一級毒品海洛因前持有海洛因之
    低度行為經施用之高度行為所吸收，不另論罪。又被告有如
    事實欄所載犯罪科刑及刑之執行情形，有臺灣高等法院被告
    前案紀錄表在卷可稽，其於有期徒刑執行完畢後五年內，故
    意再犯本案有期徒刑以上之罪，為累犯，應依法加重其刑。
    爰審酌被告有如事實欄所示施用毒品而經觀察勒戒、強制戒
    治及執行刑罰之紀錄，詎其猶未悛悔警惕，再犯本案施用第
    一級毒品之罪，顯未因前所受之觀察勒戒、強制戒治及刑罰
    執行而決心改過，矯正其行，且被告施用毒品不但足以導致
    精神障礙、性格異常，甚至造成生命危險，戕害個人身心健
    康，對社會治安可能之危害程度非輕，並斟酌其施用第一級
    毒品之次數及犯罪後坦承犯行之態度等一切情狀，量處如主
    文所示之刑，以示儆懲。
  (二)扣案海洛因一小包（淨重零點一公克，驗餘淨重零點零八公
    克），為查獲之毒品，有上開濫用藥物檢驗報告可參，不問
    屬於犯人與否，應依毒品危害防制條例第十八條第一項前段
    規定沒收銷燬之；又上開海洛因之外包裝袋一個，為被告所
    有供上開施用毒品犯罪所用之物，業據被告供明在卷，爰依
    刑法第三十八條第一項第二款規定宣告沒收之。
四、應適用之法條：應依刑事訴訟法第二百七十三條之一第一項
    、第三百十條之二、第四百五十四條第二項、第二百九十九
    條第一項前段，毒品危害防制條例第十條第一項、第十八條
    第一項前段，刑法第十一條前段、第四十七條第一項、第三
    十八條第一項第二款，判決如主文。
五、如不服本判決，得自收受送達之日起十日內敘明上訴理由向
    本院提出上訴狀。
本案經檢察官林珮菁到庭執行職務。
中　　華　　民　　國　　96　　年　　11　　月　　12　　日
                  刑事第九庭    法　官  張筱琪
上列正本證明與原本無異。
如不服本判決，應於判決送達後10日內向本院敘明上訴理由提出
上訴狀（應附繕本），上訴於臺灣高等法院。
                                書記官  廖舜宜
中　　華　　民　　國　　96　　年　　11　　月　　12　　日
附錄本案論罪科刑法條全文：
毒品危害防制條例第十條
施用第一級毒品者，處六月以上五年以下有期徒刑。
施用第二級毒品者，處三年以下有期徒刑。
